臺灣臺北地方法院刑事判決
111年度交易字第92號
公  訴  人  臺灣臺北地方檢察署檢察官
被      告  陳瓊娥




上列被告因過失傷害案件，經檢察官聲請簡易判決處刑（111年
度調院偵字第311號），前經本院認不宜以簡易判決處刑（111年
度交簡字第366號），改依通常程序審理，本院判決如下：
    主  文
陳瓊娥犯過失傷害罪，處有期徒刑參月，如易科罰金，以新臺幣
壹仟元折算壹日。緩刑伍年，並應履行如附表所示內容。
    事  實
一、陳瓊娥於民國110年6月19日上午，騎乘車牌號碼000－000號
    普通重型機車，沿臺北市中山區林森北路往南方向行駛，於
    同日上午11時14分許，行經林森北路與林森北路399巷交岔
    路口欲左轉彎駛入林森北路399巷時，本應注意林森北路設
    有分向限制線，禁止車輛跨越行駛，且不得駛入來車車道內
    ，及轉彎車應讓直行車先行，復依當時天候晴、日間有自然
    光線、路面鋪裝柏油而乾燥無缺陷、道路無障礙物及視距良
    好等情狀，並無不能注意之情事，仍疏未注意，貿然跨越林
    森北路設置之分向限制線而駛入來車車道欲左轉彎，適對向
    有蔡孟璇騎乘車牌號碼000－0000號普通重型機車沿林森北路
    往北方向直行駛至，不慎兩車發生碰撞，致蔡孟璇受有右側
    膝部擦傷、左側膝部擦傷、右側手部擦傷、左側手部擦傷、
    左側前臂擦傷、左側膝部挫傷等傷害。陳瓊娥則於肇事後警
    方到場處理時，報明其為肇事者，說明事發經過，並自首接
    受調查。
二、案經蔡孟璇訴由臺北市政府警察局中山分局報告臺灣臺北地
    方檢察署（下稱臺北地檢署）檢察官偵查後聲請簡易判決處
    刑。
    理  由
壹、程序方面：
一、按被告以外之人於審判外之言詞或書面陳述，除法律有規定
    者外，不得作為證據；被告以外之人於審判外之陳述，雖不
    符同法第159條之1至第159條之4之規定，而經當事人於審判
    程序同意作為證據，法院審酌該言詞陳述或書面陳述作成時
    之情況，認為適當者，亦得為證據；而當事人、代理人或辯
    護人於法院調查證據時，知有第159條第1項不得為證據之情
    形，而未於言詞辯論終結前聲明異議者，視為有前項之同意
    ，刑事訴訟法第159條第1項、第159條之5分別定有明文。查
    本件檢察官、被告陳瓊娥就本判決所引用審判外之言詞或書
    面陳述之證據能力，經本院於審判期日提示，並告以要旨後
    ，均未於言詞辯論終結前聲明異議（見本院卷第74至80頁）
    ，本院審酌該等具有傳聞證據性質之證據，其取得過程並無
    瑕疵或任何不適當之情況，應無不宜作為證據之情事，認以
    之作為本案之證據，應屬適當，依刑事訴訟法第159條之5之
    規定，自得作為證據。
二、至本案其餘認定犯罪事實之非供述證據，查無違反法定程序
    取得之情，依刑事訴訟法第158條之4反面解釋，亦具證據能
    力。
貳、實體方面：
一、認定犯罪事實所憑之證據及理由：
　　上揭犯罪事實，業經被告於本院審理時坦承不諱（見本院卷
    第78頁），核與證人即告訴人蔡孟璇於偵查中之證述大致相
    符（見臺北地檢署111年度偵字第3809號卷【下稱偵卷】第1
    1至13頁、臺北地檢署111年度調院偵字第311號卷【下稱調
    偵卷】第23至27頁），並有馬偕紀念醫院乙種診斷證明書、
    臺北市政府警察局道路交通事故現場圖、道路交通事故補充
    資料表、談話紀錄表、道路交通事故調查報告表㈠、㈡、當事
    人登記聯單、現場照片、監視器錄影翻拍照片、臺北市政府
    警察局道路交通事故初步分析研判表等件在卷可稽（見調偵
    卷第29至33頁、偵卷第33至47頁、第53至54頁、調偵卷第11
    至15頁、偵卷第25至27頁），是被告前開任意性之自白核與
    事實相符而可採信。本案事證已臻明確，被告之犯行堪以認
    定，應依法論科。
二、論罪科刑：
  ㈠核被告所為，係犯刑法第284條前段之過失傷害罪。
  ㈡又被告肇事後確有於其犯行未為有偵查權限之公務員發覺前
    ，即向警察機關承認肇事並接受裁判，有臺北市政府警察局
    道路交通事故肇事人自首情形紀錄表在卷足憑（偵卷第49頁
    ），應依刑法第62條前段自首之規定，減輕其刑。
  ㈢爰以行為人責任為基礎，審酌被告騎乘車輛疏未注意前開交
    通規則及現場狀況而肇事，致告訴人受有前述之傷害，其所
    為固應予非難；惟念及被告犯後坦承犯行，犯後態度尚可，
    且被告已與告訴人達成和解，有本院調解筆錄在卷可佐（見
    本院卷第63至64頁），兼衡被告未有任何犯罪前案紀錄之素
    行、犯罪手段、過失情節、告訴人所受傷勢，並審酌被告大
    專肄業之智識程度、於朋友路邊攤打工、需扶養三個小孩、
    勉持之家庭經濟狀況（見本院卷第79頁及偵卷第7頁警詢筆
    錄之「受詢問人職業、教育程度、家庭經濟狀況」），暨檢
    察官、被告及告訴人就量刑輕重意見等一切情狀，量處如主
    文所示之刑，並諭知易科罰金之折算標準，以示懲儆。
  ㈣另被告前未曾因故意犯罪受有期徒刑以上刑之宣告，有臺灣
    高等法院被告前案紀錄表在卷可參，合於緩刑之要件，其因
     一時疏忽未注意交通安全，致犯本罪，固非可取，惟審酌
    被告犯後業已坦承犯行，並與告訴人達成和解，告訴人亦同
    意給予被告緩刑宣告等情（見本院卷第75、79頁），是本院
    認被告經此偵審程序，當知所警惕，信無再犯之虞，因認對
    其所宣告之刑，以暫不執行為適當，爰依刑法第74條第1項
    第1款之規定，併宣告緩刑5年，以啟自新。又本院為使告訴
    人獲得充足之保障，爰依被告及告訴人於111年6月22日調解
    筆錄之內容（見本院卷第63至64頁），依刑法第74條第2項
    第3款規定，命被告應依本判決附表所示之方式與期間，給
    付如附表所示之金額，且此部分依同條第4項規定，得為民
    事強制執行之名義。倘被告不履行上開負擔，且情節重大，
    足認原宣告之緩刑難收其預期效果，而有執行刑罰之必要者
    ，依刑法第75條之1第1項第4款規定，檢察官得向本院聲請
    撤銷上開緩刑之宣告，併予敘明。
據上論斷，應依刑事訴訟法第452條、第299條第1項前段，刑法
第284條前段、第62條前段、第41條第1項前段、第74條第1項第1
款、第2項第3款、刑法施行法第1條之1第1項，判決如主文。
本案經檢察官江貞諭聲請簡易判決處刑，檢察官葉惠燕到庭執行
職務。
中　　華　　民　　國　　111 　年　　7 　　月　　12　　日
　　　　　　　　　刑事第十八庭  法　官　范雅涵
以上正本證明與原本無異。
如不服本判決應於收受送達後20日內向本院提出上訴書狀，並應
敘述具體理由；其未敘述上訴理由者，應於上訴期間屆滿後20日
內向本院補提理由書（均須按他造當事人之人數附繕本）「切勿
逕送上級法院」。
　　　　　　　　　　　　　　　　書記官　楊文祥
中　　華　　民　　國　　111 　年　　7 　　月　　12　　日
附錄本案論罪科刑法條全文：
中華民國刑法第284條
因過失傷害人者，處1年以下有期徒刑、拘役或10萬元以下罰金
；致重傷者，處3年以下有期徒刑、拘役或30萬元以下罰金。

附表：
被告陳瓊娥應給付告訴人蔡孟璇新臺幣（下同）24萬元（含汽車強制險），給付方式為自民國111年6月起，按月於每月30日以前給付4,000元至清償完畢為止，如有一期未履行或未完全履行，視為全部到期。